【裁判字號】    97,易,2574
【裁判日期】    970730
【裁判案由】    竊盜
【裁判全文】
臺灣臺中地方法院刑事判決              97年度易字第2574號
公  訴  人  臺灣臺中地方法院檢察署檢察官
被      告  乙○○
                    （另案在臺灣臺中看守所羈押中）
上列被告因竊盜案件，經檢察官提起公訴（九十七年度偵字第八
三八六、一三七七三號），本院裁定進行簡式審判程序，判決如
下：
    主    文
乙○○竊盜，累犯，處有期徒刑陸月。又竊盜，累犯，處有期徒
刑陸月。應執行有期徒刑拾壹月。
    犯罪事實
一、乙○○前因違反毒品危害防制條例案件，經本院以九十四年
    度訴字第三二三四號判決判處有期徒刑一年確定；又因竊盜
    案件，經本院以九十五年度中簡上字第五七號判決判處有期
    徒刑一年二月確定；再因搶奪案件，經本院以九十五年度訴
    字第九七二號判決判處有期徒刑十月確定；另因偽造文書案
    件，經本院以九十五年度中簡字第一五０四號判決判處有期
    徒刑五月，如易科罰金以銀元三百元折算一日確定；上開四
    罪嗣經法院裁定應執行有期徒刑三年一月確定，再依中華民
    國九十六年罪犯減刑條例裁定減為有期徒刑一年六月又十五
    日，於民國九十六年七月十六日在監服刑期滿執行完畢。詎
    乙○○仍不知悔改，竟基於普通竊盜之犯意，意圖為自己不
    法之所有，先於九十六年十二月一日下午四時許，擅自開啟
    大門進入位於臺中縣大里市○里路六十二號之「仲成不動產
    仲介公司」內（侵入建築物部分未據告訴），利用該處當時
    無人看管之機會，徒手竊取該公司助理甲○○所有之SONY
    Ericsson牌及MOTOROLA牌行動電話各一支（價值據甲○○稱
    約為新臺幣《下同》一萬多元），得手後旋將上開竊得物品
    帶往臺中市○○路某處跳蚤市場變賣求現。乙○○又於九十
    六年十二月十日晚間八時許，擅自開啟大門進入位於臺中市
    ○區○○路三七一之二號之「宏甫物理治療所」內（無人居
    住在內，侵入建築物部分未據告訴），利用該處當時無人看
    管之機會，徒手竊取丙○○所有之電腦螢幕一臺（價值據丙○○稱約為六千元），得手後亦將上開竊得物品帶往臺中市
    ○○路某處跳蚤市場變賣求現。嗣因甲○○、丙○○先後報
    警處理，經警分別前往上開遭竊地點採得數枚可疑指紋及掌
    紋，經送內政部警政署刑事警察局鑑定比對後，確定與乙○○所留存之指紋及掌紋特徵相符，始查悉上情。
二、案經臺中市警察局第四分局、臺中縣警察局霧峰分局分別報
    告臺灣臺中地方法院檢察署檢察官偵查起訴。
    理    由
一、本件被告乙○○於準備程序中，先就上開犯罪事實為有罪之
    陳述，且所犯係死刑、無期徒刑、最輕本刑為三年以上有期
    徒刑以外之罪，經本院告知簡式審判程序之旨，並聽取檢察
    官及被告之意見後，依刑事訴訟法第二百七十三條之一第一
    項之規定，裁定進行簡式審判程序，先此敘明。
二、上開犯罪事實，業據被告乙○○於警詢及偵審中坦承不諱，
    核與證人即被害人甲○○、丙○○在警詢中指證財物遭竊情
    節相符，復有內政部警政署刑事警察局九十七年二月一日刑
    紋字第０九七００一０三００號鑑驗書、九十七年一月十六
    日刑紋字第０九七０００七一六０號鑑驗書各一份、照片二
    十二張在卷可稽，足徵被告前揭自白應屬實情。本案事證已
    臻明確，被告犯行至堪認定。
三、核被告乙○○先後竊取他人之行動電話及電腦螢幕得手，所
    為均係犯刑法第三百二十條第一項之普通竊盜既遂罪。其所
    犯上開二罪間，犯意各別，行為互殊，應予分論併罰。查被
    告前因違反毒品危害防制條例案件，經本院以九十四年度訴
    字第三二三四號判決判處有期徒刑一年確定；又因竊盜案件
    ，經本院以九十五年度中簡上字第五七號判決判處有期徒刑
    一年二月確定；再因搶奪案件，經本院以九十五年度訴字第
    九七二號判決判處有期徒刑十月確定；另因偽造文書案件，
    經本院以九十五年度中簡字第一五０四號判決判處有期徒刑
    五月，如易科罰金以銀元三百元折算一日確定；上開四罪嗣
    經法院裁定應執行有期徒刑三年一月確定，再依中華民國九
    十六年罪犯減刑條例裁定減為有期徒刑一年六月又十五日，
    於九十六年七月十六日在監服刑期滿執行完畢，有臺灣高等
    法院被告前案紀錄表及刑案資料查註紀錄表在卷可按，其受
    有期徒刑之執行完畢，五年內故意再犯本件法定本刑有期徒
    刑以上之罪，均為累犯，皆應依法加重其刑。爰審酌被告年
    紀尚輕，竟不知憑恃己力掙取金錢以供生活之需，而恣意竊
    取他人財物，價值觀念非無偏差；且被告曾因竊盜案件入監
    服刑執行完畢，竟未能記取教訓而重蹈覆轍，益見其主觀惡
    性重大；再參以被告犯罪動機、目的、手段、犯罪後坦承犯
    行之態度、具有高中肄業學歷之智識程度等一切情狀，分別
    量處如主文所示之刑，並定其應執行之刑，以示懲儆。
據上論斷，應依刑事訴訟法第二百七十三條之一第一項、第二百
九十九條第一項前段，刑法第三百二十條第一項、第四十七條第
一項、第五十一條第五款，刑法施行法第一條之一第一項、第二
項前段，判決如主文。
本案經檢察官丁○○到庭執行職務。
中    華    民    國    97    年    7     月    30    日
                  刑事第七庭    法  官  高文崇
上正本證明與原本無異。
如不服本判決，應於收送達後10日內向本院提出上訴書狀（應敘
述具體理由並附繕本）。
上訴書狀如未敘述理由，應於上訴期間屆滿後20日內補提理由書
於本院。
                                書記官  林淑慧
中    華    民    國    97    年    7     月    30    日
附錄本案論罪科刑法條：
刑法第三百二十條第一項：
意圖為自己或第三人不法之所有，而竊取他人之動產者，為竊盜
罪，處五年以下有期徒刑、拘役或五百元以下罰金。


司法院資訊處製作；財團法人民間司法改革基金會備份。
